臺灣新北地方法院板橋簡易庭民事簡易判決
111年度板簡字第2194號
原      告  黃春媚  
訴訟代理人  羅上峰  
被      告  詹仲倫  
訴訟代理人  孫紅蓮  

上列當事人間請求損害賠償事件，於中華民國111年10月28日言
詞辯論終結，本院判決如下：
    主 文
原告之訴及假執行之聲請均駁回。
訴訟費用由原告負擔。
    事實及理由
一、原告主張:被告居住於新北市○○區○○路000巷0號3樓（下稱本
    件房屋3樓），原告居住於新北市○○區○○路000巷0號4樓(下
    稱本件房屋4樓)，被告於民國110年1月12日起至111年7月1
    日此段期間內，不定時的以物品敲擊其住處之天花板，對原
    告所住的本件房屋4樓不斷發出噪音，致使原告長時間遭受
    該噪音折磨無法正常作息而罹患焦慮症，爰依民法第184條
    第1項前段、民法第195條第1項，向被告請求損害賠償新臺
    幣(下同)30萬元，並聲明:㈠被告應給付原告30萬元，及自11
    1年9月28日起至清償日止，按年息5%計算之利息。㈡願供擔
    保，請准宣告假執行。
二、被告答辯:兩造所居住的公寓，是老舊的集合式住宅，可能
    因為共振效應或水錘效應而有聲響，並非被告所製造之噪音
    。又原告所提出之錄音、錄影資料，並不能證明所錄得之聲
    音係被告所造成，更不能證明該等聲音超過幾分貝，已逾一
    般人得接受的程度。再者，原告縱有至罹患憂鬱或焦慮症，
    亦與被告無涉，並聲明:原告之訴及假執行之聲請均駁回。
三、兩造不爭執事項(本院卷第138頁):
㈠、原告住在本件房屋4樓；被告住在本件房屋3樓。
㈡、本件房屋4樓所發出的聲響狀況，如勘驗筆錄所載(詳見附表)
    ，除勘驗筆錄內容外，其餘如原告所提出的原證2所載。
四、本件兩造爭執事項為被告的行為是否已經構成侵權行為而需
    要負擔損害賠償責任?本院判斷如下:
㈠、依照原告所舉的證據，尚難認定本件房屋4樓的聲響係被告所
    造成:
１、按因故意或過失，不法侵害他人之權利者，負損害賠償責任
    ；不法侵害他人之身體、健康、名譽、自由、信用、隱私、
    貞操，或不法侵害其他人格法益而情節重大者，被害人雖非
    財產上之損害，亦得請求賠償相當之金額，民法第184條第1
    項前段、第195條第1項分別定有明文，是侵權行為以故意或
    過失侵害他人之權利為成立要件，倘無侵害權利之行為，自
    不生侵權行為之責任。另按以侵權行為為原因，請求被告回
    復原狀或損害賠償者，應就其權利遭被告侵害之事實負舉證
    責任；倘若原告不能證明自己主張之事實為真實，縱令被告
    就其抗辯事實不能舉證，或其所舉證據尚有疵累，仍應駁回
    原告之請求(最高法院104年度台上字第421號判決意旨參照)
    。原告主張被告以物品敲擊天花板致其住屋不斷發出噪音，
    原告長期受難以忍受的噪音侵擾，嚴重侵害其身體健康及居
    住安寧且情節重大等情，為被告所否認，故原告就其主張的
    事實，負舉證之責。
２、原告於本院言詞辯論時自陳其看過被告、被告配偶及被告的
    女兒在110年1月至111年7月間住在本件房屋3樓，則縱使原
    告主張有人在本件房屋3樓，透過敲擊天花板的方式使本件
    房屋4樓不斷發出噪音乙節為真，原告並沒有提出任何證據
    製造該噪音的人確實為被告，本院難以排除被告配偶、被告
    女兒方為製造噪音之人的可能性，原告既然未充足舉證，本
    院無從逕予認定原告主張為真實。
㈡、本件房屋4樓內所發出的聲響，尚難認定為足以侵害他人身體
    健康、居住安寧且情節重大的噪音:
１、關於「噪音」之認定，應以是否超越「一般人社會生活所能
    容忍」之客觀標準決定，非單憑當事人主觀喜惡或感受為據
    ；且居住安寧之人格利益，與從事一般合理居家社會活動之
    自由，均屬經營平穩安全生活應有之權利，應同受憲法第22
    條所保障，二者如發生衝突，不能僅以何者之保護應優於另
    一者為由，而應儘可能兼顧二者，期使二者之保護能取得合
    理平衡，是於相鄰之建築物間，倘建築物所有人或利用人因
    居家活動產生聲響或震動及其他與此相類之聲響侵入時，如
    其侵入輕微，情節非屬重大，或按建築物之環境、地方習慣
    ，認為相當，或未超越一般人社會生活所能容忍者，即不得
    請求禁止，或謂有不法侵害居住安寧之情事而得依侵權行為
    法則請求賠償。
２、原告主張其所居住的本件房屋4樓，因為被告於本件房屋3樓
    不斷敲擊天花板而致本件房屋4樓不斷發出噪音乙節，雖提
    出錄影檔案為憑(詳見本院證物袋)，且經本院勘驗部分影像
    後製有勘驗筆錄可參（本院卷第137頁，勘驗內容如附表所
    示），惟上開錄影光碟雖有錄得「咚咚咚」等聲響，但該錄
    影內容也未有分貝數值測定，原告又沒有提出其他客觀檢測
    聲音之實際分貝數據，則原告主張之聲音是否已達一般人在
    社會生活中無法忍受之程度，實欠缺具體數據之衡量基準而
    難以認定。況本院勘驗錄影檔案時，除了有聽到「咚咚咚」
    等聲響以外，也有聽到歌聲、吃飯時的湯匙與碗碰撞聲，即
    法院透過勘驗錄影檔案仍可以聽到上開日常活動的聲音，此
    情說明原告用以錄音錄影之設備，其收音的狀況會把日常一
    般人可接受的聲音也錄製進去，且聲音清晰，則本院難以在
    未有任何客觀數據的狀況下，僅憑原告所提出的錄音錄影檔
    案，就認定上開「咚咚咚」等聲響屬於客觀上超過一般人在
    社會生活中無法忍受且不法侵害他人居住安寧之「噪音」。
３、又現代多數國民之日常生活場域，不可能全然寧靜無聲，無
    論日夜，在室內、室外，擧凡四周本即充滿各種自然或人為
    之環境聲響，即使在相同位置接收同一音源之聲響，其干擾
    程度亦會因每個人對聲音及振動之主觀感受及聽覺、觸覺之
    敏感程度而有差異，依目前社會發展情形，都會地區人口密
    集，高樓大廈林立，住戶緊鄰而居比比皆是，彼此日常生活
    難免相互影響，原告未能證明上開「咚咚咚」等聲響之音量
    ，已達一般人無法忍受之噪音程度，難謂被告有製造噪音妨
    害其居家安寧之情事。
五、綜上所述，原告無法證明本件房屋3樓的聲響確實是被告所
    造成，也未能舉證該聲響屬於已超越一般人社會生活所能容
    忍之噪音，原告主張被告不法侵害其身體健康及居住安寧之
    人格法益且情節重大，難認有據，應予駁回。另原告既然全
    部敗訴，則其假執行之聲請失所附麗，亦應駁回。
六、本件事證已臻明確，兩造其餘主張陳述及所提之證據，經審
    酌均與本院前揭判斷無影響，毋庸一一論述，附此敘明。
七、訴訟費用負擔之依據：民事訴訟法第78條。
中　　華　　民　　國　　111 　年　　11　　月　　11　　日
    　　　　　　　　　　　臺灣新北地方法院板橋簡易庭
                              法  官  沈易
以上正本係照原本作成。
如不服本判決，應於送達後20日內，向本庭（新北市○○區○○路0
段00巷0號）提出上訴狀並表明上訴理由，如於本判決宣示後送
達前提起上訴者，應於判決送達後 20日內補提上訴理由書（須
附繕本）。如委任律師提起上訴者，應一併繳納上訴審裁判費。
中　　華　　民　　國　　111 　年　　11　　月　　11　　日
                              書記官  劉美蘭
　　　　　　　　　　　　　　　
附表(勘驗筆錄):
編號 原告所提供的光碟編號 檔案名稱 影像內容 1 二 (客廳B) 3月5日21時43分2021年45秒處家中客廳錄到不知哪發出的敲牆聲後在45分12秒處傳來三樓住戶故意敲擊他家室內天花板12次製造極大聲響著實讓家人在精神上受到驚嚇與困擾無法安心休眠 一、此影片有持續性的雜音。 二、於檔案時間1分41秒處開始至1分50秒止，開始連續聽到咚咚咚的聲音，約十幾聲。 2 三 (客廳A) 2021年07月13日7時14分09秒339次 一、影片時間開始至38秒，可以聽到畫面中有歌聲。 二、自38秒開始，開始連續聽到咚咚咚的聲音，直到影片結束，至少有上百聲。 3 四 (客廳A) 7月14日2021年18時04分15秒2次-04分57秒3次-06分17秒1次-06分47秒1次-06分58秒1次 一、在畫面中沒人的時候，可以聽到人聲，在檔案時間21-22秒時，聽到咚咚兩聲；在檔案時間1分3秒至1分4秒時，聽到咚咚咚三聲；在檔案時間2分23秒時，聽到咚一聲。 二、畫面中出現人在吃飯時，於2分18秒可以聽到吃飯的聲音(例如湯匙與碗的碰撞聲)。